【裁判字號】    88,訴,5
【裁判日期】    890713
【裁判案由】    貪污等
【裁判全文】
福建金門地方法院刑事判決                              八十八年度訴字第五號
    公  訴  人  福建金門地方法院檢察署檢察官
    被      告  辛○○
                癸○○
                壬○○
                甲○○
                己○○
                寅○○
    右  一  人
    選任辯護人  乙○○
                丙○○
右列被告因貪污等案件，經檢察官提起公訴（七十八年度偵字第一三０、一八七號）
，本院判決如左：
    主  文
寅○○依據法令從事公務之人員，對於非主管之事務，利用身分圖私人不法之利益，
處有期徒刑伍年陸月，褫奪公權參年。所得財物新台幣貳佰零貳萬陸仟元應予追繳沒
收，如全部或一部無法追繳時，應以其財產抵償之。
辛○○、壬○○、甲○○及己○○均無罪。
癸○○公訴不受理。
    事  實
一、寅○○（更名前稱：賴育千）自民國七十九年間（起訴書誤載八十三年間）起擔
    任金門縣議員迄今，為依法令從事公務之人員。緣金門縣政府每年提供縣內十六
    位議員每人新台幣（下同）三百十八萬七千五百元之「議員地方工程配合款」 (
    下稱議員配合款)，又金門縣政府除前述議員配合款外，另於八十六年五月六日
    增加每位議員八十六年度議員配合款二百萬元，寅○○明知增加之二百萬元議員
    配合款所指定係作為議員服務選民，增進地方建設，以改善環境衛生，提升居民
    居住品質之用，指定施作地方雜項工程，其用途係須基於民眾之福祉，以符合公
    益需要為目的。惟因寅○○之夫庚○○（目前業已離婚）自八十六年初籌劃經營
    快遞事業，渠等原設立便民快遞行之址並不適宜作為貨運車輛出入之收、發貨站
    ，二人欲思遷移，乃由庚○○於八十六年五月間分別與金寧鄉○○○段第三二Ｏ
    、三二一、三二二號地主戊○○、及中三劃段第三三八、三三九號地主翁林霞簽
    訂契約承租前揭土地，租金每年分別為十三萬元、八萬五千元，租期均為七年，
    以擴大便民快遞行之營運規模，因租金不足而請盧天柱合夥投資，渠等於八十六
    年七月一日七定合作契約。賴玉茜以庚○○資金不足，且所租用之土地係泥土旱
    地，土質鬆軟，若未舖設鋼筋混凝土地基，堆放貨物及貨車出入均屬不便，且因
    前揭第三二Ｏ、三二一、三二二地號土地地處內地，租金較便宜，而第三三八、
    三三九地號土地租金較高，但仳臨柏玉，寅○○遂基於圖利其夫庚○○不法利益
    之犯意，於八十六年六月上旬，向金寧鄉公所財經課長子○○訛稱已協調中一劃
    段第三三八、三三九號（地號於八十四年六月已重測改為金寧鄉○○段一五六、
    三一七號）地主之同意，提供該地闢建曬穀場供公眾長期使用，並指定以其議員
    配合款，而建設所需經費則在其議員配合款項下列支，金寧鄉公所轉報金門政府
    同意施作後，於八十六年六月二十三日比價發包，由辛○○以坤達公司名義承攬
    施做面積設計為一千九百五十平方公尺之鋼筋混凝土地基，工程款二百零二萬六
    千元。寅○○旋即竟擅自變更施工地點，由金寧鄉公所陳報之原中一段一五六、
    三一七地號，變更成夫庚○○所承租作為便民快遞營業使用之金寧鄉○○○段字
    第三二０、三二一、三二二、三三八、三三九地號，僅圖一己之私，在無居民亦
    無種植農作之處興建曬穀場。嗣該工程於八十六年八月八日峻工驗收後，庚○○
    隨即於仳鄰曬穀場之後方，興建便民快遞行收發貨站及辦公室，並於同年十一月
    起即正式承攬貨物開始營運，以曬穀場作為出入口，寅○○因而受有該曬穀場工
    程款二百零二萬六千元之利益。
二、案經福建省調查處移請福建金門地方法院檢察署檢察官偵查起訴。
     理  由
甲、有罪部分：
一、訊據被告寅○○對於右揭犯罪事實矢口否認，辯稱：伊雖曾與前夫庚○○於八十
    六年二月間，一同前往盧天柱住處洽談出資經營便民快遞行事宜，惟事後庚○○
    與盧天柱僅談借資經營，並未提及土地承租或要求伊幫忙找土地，且庚○○係八
    十六年五月六日及八十六年五月三十日先後向戊○○、丁○○簽約租用前開三二
    ０、三二一、三二二、三三八、三三九號土地時，伊根本不認識丁○○且簽約時
    亦未在場。且並未請辛○○繪製並提供金寧鄉公所之晒穀場工程設計剖面圖及施
    工之地點圖，晒穀場之興建完全係戊○○所請託，如伊明知土地承租事宜且參與
    簽約，並知悉地號而加以指示金寧鄉公所辦理，則何有可能發生如此重大錯誤？
    況晒穀場完工後，庚○○即進行便民快遞之興建，並利用該晒穀場為通行便利之
    用，並非伊所能預料，而且實際上其並未利用曬穀場作便民快遞的使用，因該便
    民快遞行旁有一條農用土地可供貨車通行，自難推論係故為圖利，且事後發生此
    情，深感遭受利用，因而與庚○○感情破裂離婚云云。惟查：
   （一）被告寅○○曾於八十六年五月間，要求盧天柱就金寧鄉○○○段三三八、
         三三九號土地，以其名義承租（參八十七偵一三０號卷第一三九頁）。另
         證人丑○○（現任金寧鄉公所財經課技士）亦證稱：「（問：為何原來提
         供的施工地點為金寧鄉榜林村中一劃三三八、三三九號，你卻變更成金寧
         鄉○○○段三三八、三三九號）答：圖中標示地號在中央公路旁我會同賴
         育茜到現場看地，土地上並未標示地號，並未會同村長及地政人員，我自
         己一個人測量。（問工程設計別人土地如何處理）答：本件寅○○說協調
         好了，並到場指界，我始依其指界丈量。上開工程嗣後即有變更設計之情
         事」。被告寅○○顯先以人跡與農地較多之榜林村中一劃段三三八、三三
         九號為餌，嗣後於現場指界成金寧鄉○○○段三三八、三三九號，使證人
         丑○○誤信其所指地號即在被告之保證下，未會同地政人員前往履勘現場
         。後經本院審理訊問時，雖證稱時間久遠不復記憶，然經當庭與被告賴育
         茜對質中，則低頭不語，且表情甚為恐懼，五尺男兒之身竟淚水欲奪眶而
         出，故辯護人所辯稱證人丑○○，嗣後改證稱：「不是被告寅○○所引導
         」乙節，容有誤會。
   （二）證人丁○○亦具結證稱：「金寧鄉○○○段三三八、三三九號土地是我家
         的祖業，我不會出賣或捐獻作公用，曬穀場是公共設施，我若同意做曬穀
         場，日後不能收回該土地，我怎麼可能同意作曬穀場」；復在偵查中證稱
         ：「戊○○在簽約後有打電話給我，我並不同意三三八、三三九號土地興
         建曬穀場。（問：後來寅○○、庚○○有無來找你說要蓋曬穀場之事？）
         丁○○答：沒有。（問：寅○○何時說那塊地要鋪水泥？）戊○○答：有
         ，是在向丁○○租之後，我想土地已租予她，是她的權利」（參八十七偵
         三五號卷第三十五頁）。可見戊○○當時之認知應是被告寅○○有意要將
         庚○○所租的土地鋪水泥。
   （三）證人金寧鄉財經課長子○○則具結證稱：「（問：議員配合款申請流程？
         ）答：本件是寅○○打電話給丑○○及我說要委託規劃設計，我們工作忙
         ，我們請示縣府，鄉公所可受委託規劃，我告知寅○○請她提供公共設施
         位置圖及協調土地之取得，後來她託某人送曬穀場工程位置圖....。她有
         告訴我們說她土地已取得使用權，而且我以為設計圖上寫明土地地號即是
         她已取得。」故可認定被告寅○○此時對於土地之使用權已取得，且知悉
         庚○○租地欲建便民快捷之情（參八十七偵一八七號卷第五十八頁）。
   （四）證人庚○○具結證稱：「（問：為何要在你的便民快遞前蓋曬穀場？）答
         ：因為我租地後，場地使用那麼大，後來戊○○向我們提出可以去向縣政
         府爭取做曬穀場，是戊○○向我說，我再向寅○○反應。」
   （五）同案被告辛○○（參八十七偵一三０號卷第九頁87.05.04調查筆錄）供稱:
         「另外賴議員與其夫庚○○所開設之便民快遞行，水泥地基工程雖亦交給
         我施作，總工程費六十五萬元，但賴議員之先生在八十六年八月二十八日
         付現金三十萬元，....... 十二月十九日付久妮旅行社（寅○○為負責人
         ）在土銀之支票十三萬元.... 」「貴處所提示之曬穀場剖面圖位置確係我
         所劃，是賴議員拜託我畫的，我畫好後裝在信封內，送至金寧鄉公所楊金
         龍桌上，... 」。證人庚○○既用被告寅○○之支票給付給辛○○工程款
         ，以被告寅○○與證人庚○○當時是夫妻關係，被告寅○○應知前開工程
         而提供自己所有之支票代為給付，並非如被告寅○○所辯伊全然不知情。
   （六）證人戊○○證稱：「在刊登報紙前一天，寅○○議員打電話找我去縣議會
         ，賴議員告訴我要以我的名議在金門日報上刊登聲明啟事，... 我同意後
         寅○○找了議會一個職員來書寫聲明啟事，當時賴議員也在場，... 我尊
         照賴議員指示... 」並提登報收據及聲明啟事附卷為憑。（參八十七偵一
         三０號卷第一六二頁87.05.17調查筆錄）；且於本院審理時亦證稱係被告
         寅○○係於承租伊土地後，擅自在相鄰土地（中三劃段三三八、三三九）
         為前開工程，伊並未就前開工程向被告寅○○請託興建。
   （七）另公訴人勘驗筆錄：「該混凝土晒穀場前方係中央公路，後方隔約三公尺
         係便民快遞行之鐵架棚屋，該鐵架棚屋後方有一條在地籍圖上顯示有一條
         四米寬之農路，但現場時地會勘該路久已荒廢，長滿雜草，已看不出來是
         路，且寬度亦僅二點八公尺，該條農路往前約八十二公尺通至另一條供農
         機行走之農路，另條農路寬度為二點六公尺，由該兩條農路交叉點通至中
         央公路之距離約為一百公尺，該兩條農路路基鬆軟，長滿雜草，一般汽車
         行走均已困難，便民快遞型之貨車車身寬一點七二公尺，兩輪胎寬一點五
         六公尺，空車重達一點五公噸，在該農路交叉點轉彎極為困難，且該兩條
         農路上均無車輛出入之輪胎痕跡。」（參八十七偵一三０號卷第四十八至
         五十一頁）。又證人王美萬、賈金業便民快遞行之司機亦均證稱：「便民
         快遞車輛均經曬穀場出入，庚○○案發後才告知不要再走前面混凝路，要
         走我們不知道後面之雜草叢生，且看不清楚之小路，惟該路太窄且路面鬆
         軟，極不好走，為了避免損壞貨物賠錢，都走前面（參八十七偵一三０號
         卷第七十七、八十頁）。
   （八）況被告寅○○與證人庚○○離婚係在八十七年七月二十四日，而被告賴育
         茜與劉紹軍再婚則是在八十七年八月十五日，兩時差距僅二十二天，倘真
         如被告寅○○所辯：「係因為她不知情，庚○○也沒跟她講，事後她非常
         生氣，就一直跟他吵說他在騙她乙事兩者才離婚」就時間點而言，未免與
         常情有違，被告寅○○竟意圖以此巧合事件，飾詞伊並不知情，故此部分
         辯詞應不足採，是寅○○與庚○○之離婚應與本事件無涉。（參88.01.03
         本院訊問筆錄）
   （九）綜上所述，被告寅○○所辯各節，均顯係卸責之詞，不足採信。
二、核被告寅○○所為係犯貪污治罪條例第六條第一項第五款之罪。按貪污治罪條例
    第六條第一項第五款，對於非主管或監督之事務，利用職務之機會或身分圖利罪
    ，其利用身分圖利者，以行為人之身分，對於該事務有某種程度之影響力，而據
    以圖利為必要，其利用機會圖利者，則以行為人對於該事務，有可憑藉影響之機
    會而據以圖利，方屬相當（最高法院民國七十三年度台上字第一五九四號判例參
    照）；而所謂對於該事務有無影響力或有無可憑藉影響之機會，非指行為人對於
    該事務有無主持或執行之權責，或對於該事務有無監督之權限，而係指從客觀上
    加以觀察，因行為人之身分及其行為，或憑藉其身分之機會有所作為，致使承辦
    該事務之公務員，於執行其職務時，心理受其拘束而有所影響，行為人並因而圖
    得不法利益而言。次按貪污治罪條例所稱之圖利，其所圖得之利益，係包括有形
    及無形之利益，且不以有對價關係之損害發生為必要。又現實利益，與將來可得
    之預期利益，社會評價原不相同。故祇須公務員對於主管或監督之事務，圖得不
    法利益，即成立圖利罪，至於有無可預期之利益以及其圖得之利益，與將來可得
    之預期利益有何關係，於犯罪成立無影響，最高法院八十三年度台上字第六一六
    三號裁判、七十六年度台上字第八五四六號裁判，可資參照。末按地方制度法第
    三十六條就縣（市）議會之職權：第六、七、八、十款分別規定議決縣市政府提
    案事項、審議縣市決算之審核報告、議決縣市議員提案事項及其他依法律或上及
    法規賦予之職權。另參金門縣議會議事規則第五十三條規定：本會議員對縣長、
    各局、科、室及直屬機關主管之施政報告或業務報告有疑問時，得提出書面或口
    頭質詢。而「議員提議辦理雜項工程」，係議員有提議施工權，非由議員自行規
    劃設計，而鄉鎮公所主計員即議員配合款支用監督單位。故本件被告寅○○並無
    主管或監督之責，被告寅○○所為應係犯貪污治罪條例第六條第一項第五款之罪
    ，公訴意旨漏未斟酌此點，而認被告係犯同條項第六條第四款之罪，容有未合，
    惟其基本事實同一，本院自應予審理，並變更其起訴法條。爰審酌被告身為民意
    代表竟不知潔身自愛，民脂民膏卻僅圖一己之私慾、犯罪之目的、手段、犯罪所
    生之損害，及犯罪後態度等一切情狀，量處如主文所示之刑，而所得財物二百零
    二萬六千元應予追繳沒收。另依被告寅○○犯罪之性質，認有褫奪公權之必要，
    爰併依貪污治罪條例第十七條宣告褫奪公權三年。
乙、無罪部分：
一、公訴意旨略以：被告辛○○、賴玉茜均自民國八十三年間起擔任金門縣議員，為
    依法令從事公務之人員。辛○○同時係金合興鐵工廠負責人及源信營造股份有限
    公司 (下稱源信公司)金門分公司之總經理；癸○○、壬○○分別係坤達營造工
    程有限公司 (下稱坤達公司)及萬年營造廠之負責人，源信公司、坤達公司、萬
    年營造廠均從事營造業，係具有競爭關係之事業。緣金門縣政府每年提供縣內十
    六位議員每人三百十八萬七千五百元之「議員地方工程配合款」 (下稱議員配合
    款)，指定施作地方雜項工程，其用途係作為議員服務選民，增進地方建設，以
    改善環境衛生，提升居民居住品質之用。於八十六年六月上旬，辛○○與賴玉茜
    二人將金門縣政府核撥之縣議員配合款，分別向金寧鄉公所指定施作該鄉湖南排
    水明溝加蓋、ＰＣ道路、廣場新建工程 (下稱湖南工程)及中央曬穀場工程 (下
    稱曬穀場工程)。辛○○為標取前揭二工程，乃與癸○○、壬○○基於共同之概
    括犯意聯絡，由辛○○向坤達公司、萬年公司借牌比價圍標前開二件工程，癸○○、壬○○並同意由辛○○決定三家公司之個別投標之價格，嗣再由辛○○請其
    公司內具共同犯意聯絡之會計甲○○，向金寧鄉公所領取投標書，再據以製作三
    家公司之圍標資料，並於八十六年八月十六日由辛○○之帳戶內轉帳代繳三家公
    司之押標金各十八萬元，嗣湖南工程於同年六月十七日上午九時許比價，辛○○
    商請知情且具共同犯意聯絡之己○○擔任坤達公司之人頭代表參與比價，且辛○○為避免其議員身分，在議員配合款指定施作招標之工程中，由其經營之公司得
    標為人詬病，乃規劃坤達公司出價一百七十五萬、源信公司出價一百七十六萬七
    千元、萬年營造廠出價一百八十萬元，嗣由坤達公司再行優先出價一百七十三萬
    元得標，影響金寧鄉公所對於市場競爭情形之判斷。另曬穀場工程亦由辛○○指
    示甲○○於八十六年六月二十三日，自辛○○及李增財帳戶中轉帳代繳三家公司
    之押標金 (源信公司二十二萬元、坤達公司二十一萬元、萬年營造廠二十二萬元
    )，該工程於同年六月二十三日下午十六時三十分許比價，辛○○再請己○○擔
    任坤達公司之人頭代表參與投標，並規劃源信公司出價二百十八萬五千一百三十
    九元、坤達公司出價二百零二萬六千元、萬年營造廠出價二百十四萬五千元，由
    坤達公司以二百零二萬六千元得標，影響金寧鄉公所對於市場競爭情形之判斷，
嗣該二件工程由辛○○以坤達公司名義向金門縣政府承攬後，直接由辛○○所經
    營之金合興鐵工廠施作完工，而遂其圍標承攬該二工程之目的，因認被告等涉有
    公平交易法第三十五條、第十四條之罪嫌。
二、按犯罪事實應依證據認定之，無證據不得推定其犯罪事實，又不能證明被告犯罪
    者，應諭知被告無罪之判決，刑事訴訟法第一百五十四條、第三百零一條第一項
    分別定有明文。次按認定被告有罪之事實應憑證據，如未能發現相當之證據，或
    證據不足以證明，自不能以推測或擬制之方法，以為裁判之基礎；又刑事訴訟法
    上之證明資料，無論其為直接證據或間接證據，均須達於通常一般人均不致於有
    所懷疑，而得確信其為真實之程度，始得據為有罪之認定；倘其證明尚未達到此
    一程度，而有合理之懷疑存在時，尚難為有罪之認定基礎；苟積極證據不足為不
    利於被告事實之認定時，即應為有利於被告之認定，更不必有何有利之證據（最
    高法院三十年上字第八一六號、四十年台上字第八六號、七十六年度台上字第四
    九八六號判決意旨參照）；其以情況證據（即間接證據）斷罪時，尤須基於該證
    據在直接關係上所可證明之他項情況事實，本乎推理作用足以確證被告有罪，方
    為合法，不得徒憑主觀之推想，將一般經驗上有利被告之其他合理情況逕以排除
    ，此觀諸最高法院三十二年度上字第六七號判例意旨亦甚明確。
三、本件公訴意旨認被告辛○○、壬○○、甲○○、及己○○涉有違反公平交易法第
    三十五條、第十四條為聯合行為之犯行，無非係以：
（一）被告辛○○於調查處及偵查中，業已坦承向坤達公司及萬年營造廠借牌圍標前
      揭二工程，且押標金申請書係會計甲○○所填寫，押標金係其所繳付等情。
（二）又同案被告癸○○於調查處及偵查中供稱：該二工程係被告辛○○借牌去比價
      ；同案被告甲○○亦供稱：三家公司所有競標之資料均係被告辛○○交待伊準
      備，伊始前往領取標單，繳付押標金，所填寫之內容亦是辛○○所交付，再由
      伊填載入，坤達公司、萬年營造廠之投標相關資料及完稅等相關證明，被告辛○○公司本來就有等語相符。
（三）調查中於被告辛○○之公司內搜獲萬年營造廠營利事業登記證影本、萬年營造
      廠承包工程呈報手冊影本、萬年營造廠臺灣銀行金門分行退票資料查覆單影本
      、萬年營造廠營業稅繳款書影本、萬年營造廠銷售額與稅額申報書影本、坤達
      公司甲等會員證影本、坤達公司營利事業登記證暨經濟部公司執照影本、坤達
      公司退票資料查詢簡覆單暨營業稅繳款書影本等多紙在卷可稽，而此些文件均
      係投標公共工程之所必備文件。
（四）再經向臺灣土地銀行金門分行函詢前揭二工程該三家公司押標金之繳納情形，
      經函覆：相關押標金均係由辛○○帳戶轉出繳納，迨比價後，未得標公司之押
      標金再次轉入辛○○帳戶中等情，有該銀行函文二紙暨相關押標金存根聯影本
      、轉帳傳票影本等在卷可憑。上開工程，三家參與比價公司之投標價格甚為相
      近，且均由坤達公司以最低價得標，實際卻均由辛○○施作，且該工程之工程
      款，由金門縣政府業於八十六年八月十一日開具臺灣土地銀行金門分行縣府公
      庫支庫支票撥入坤達營造公司土地銀行金門分行帳戶內後，坤達公司於同日隨
      即扣除營業稅，借牌權利共四十萬元後，將其餘之三百三十五萬六千元轉交辛○○，是實難認係偶然之巧合。
（五）至被告己○○代理坤達公司比價，卻完全未與坤達公司之負責人癸○○聯絡，
      且該二工程均係由坤達公司得標，其中湖南工程係由坤達公司優先減價始得標
      ，其完全未與癸○○聯絡，卻任意決定減價金額而得標，實與常情有違；況被
    告己○○既自承係辛○○之會計甲○○委其代理坤達公司比價，而被告辛○○
      於該二次比價時均全程參與，其後該二工程亦皆恰由其承攬施作，因而認定，
      被告辛○○、壬○○、甲○○、己○○違反公平交易法所規定之聯合行為等情
      。
四、經查：訊據被告辛○○、壬○○、甲○○、己○○等人於偵查及本院審理中均堅
    詞否認有公訴人所指上開借牌圍標工程之情。次查：按行為之處罰，以行為時之
    法律有明文規定者為限，行為後法律有變更者，適用裁判時之法律，但裁判前之
    法律有利於行為人者，適用最有利於行為人之法律，此觀之刑法第一條、第二條
    第一項規定即明。本件起訴意旨係八十七年十一月十六日，惟依八十八年二月三
    日新修正公布之公平交易法第三十五條第一項規定：違反第十條、第十四條、第
    二十條第一項規定，經中央主管機關依第四十一條規定限期命其停止、改正其行
    為或採取必要更正措施，而逾期未停止、改正其行為或未採取必要更正措施，或
    停止後再為相同或類似違反行為者，處行為人三年以下有期徒刑、拘役或科或併
    科新台幣一億元以下罰金。係以經中央主管機關依同法第四十一條規定限期命其
    停止、改正其行為或採取必要更正措施，而逾期未停止、改正其行為或未採取必
    要更正措施，或停止後再為相同或類似違反行為者，為其犯罪成立要件。惟公平
    交易法第三十五條第一項已修正如前，行為人如未經中央主管機關依同法第四十
    一條規定限期命其停止、改正其行為或採取必要更正措施，而逾期未停止、改正
    其行為或未採取必要更正措施，或停止後再為相同或類似違反行為，依修正前之
    同法第三十五條固有處罰規定，但修正後之同法已無處罰規定，顯然裁判前之法
    律並非有利於被告辛○○、壬○○、甲○○、及己○○，依刑法第二條第一項規
    定，自應適用裁判時即修正後之公平交易法。而本件被告確於移送偵辦前，未曾
    經中央主管機關限期命停止、改正其行為或採取必要措施，而逾期未停止、改正
    其行為或未採取必要更正措施之行政程序等情，則有經本院依職權函查公平交易
    委員會亦未曾對上開聯合行為為任何行政程序，有該會８９公法字第０一六五二
    號函在卷可稽，況本案係由福建金門調查處逕函送福建金門地方法院檢察署訴請
    偵辦，核其所為即與現行公平交易法第三十五條第一項規定之構成要件不合，尚
    難認被告辛○○、壬○○、甲○○、及己○○等四人共同構成現行公平交易法第
    三十五條第一項之罪，依法均應為無罪之諭知。
丙、不受理部分：
一、按刑事訴訟法第三百零三條第五款被告死亡者，法院應諭知不受理之判決。
二、被告癸○○業已於八十九年四月五日死亡，有被告癸○○除戶戶籍謄本一份在卷
    可稽，此不經言詞辯論，逕為不受理判決之諭知。
據上論斷，應依刑事訴訟法第二百九十九條第一項前段、第三百條、第三百零一條、
第三百零三條第五款、第三百零七條、貪污治罪條例第六條第一項第五款、第十條第
二項、第一項、第十七條、刑法第十一條前段、第二條第一項判決如主文。
本案經檢察官劉仲慧到庭執行職務
中      華      民      國      八十九      年    七    月    十三    日
                                      福建金門地方法院刑事庭
                                        審判長  法  官 劉祥墩
                                                法  官 顏淑惠
                                                法  官 吳振富
右正本證明與原本無異。
如不服本判決，應於判決送達後十日內，向本院提出上訴狀。
                                                書記官 董培祥
中      華      民  國      八十九      年    七    月    十八    日
附法條
貪污治罪條例第六條第一項第五款
有左列行為之一者，處五年以上有期徒刑，得併科新台幣三千萬元以下罰金：
一、意圖得利，抑留不發職務上應發之財務者。
二、募集款項或徵用土地、財務，從中舞弊者。
三、竊取或侵占職務上持有之非公用私有器材、財務者。
四、對於主管或監督之事務，直接或間接圖私人不法之利益者。
五、對於非主管或監督之事務，利用職權機會或身分圖私人不法之利益者。
前項之未遂犯罰之。


司法院資訊處製作；財團法人民間司法改革基金會備份。
